# 对赌业绩补偿

提问人：zhs7403 时间：2017-01-14 12:27:53
原股东方的业绩补偿未达到给被投资企业的金额，被投资企业作为权益交易处理计入资本公积还是营业外收入？我理解是权益交易资本公积，请问该理解是否正确？资本市场似乎有一些走了损益请问理论依据是什么

回答人：chenyiwei
业绩对赌补偿在一般情况下应当是交易双方（新老股东）之间的交易，即老股东补偿给新股东，理论上与收购标的无关。如果老股东将补偿款支付给收购标的，则应理解为相当于老股东先将补偿款支付给新股东（购买方），新股东再将所收到的款项作为资本性投入，投入到收购标的。所以该款项对收购标的而言属于权益性交易，应计入资本公积。但在收购方的合并报表层面，仍计入损益。

提问人：zhs7403 时间：2017-01-15 11:11:01
业绩对赌补偿在一般情况下应当是交易双方（新老股东）之间的交易，即老股东补偿给新股东。陈老师，手头有一个客户就是此类， 2015 年确认商誉减值但是存在不确定性没有确认业绩补偿，实际当年老股东也没有支付业绩补偿款，因此存在不确定。 2016 年老股东给了 4 亿多业绩补偿款，客户一次作为营业外收入。按照证监会 2014 和 2015 年的上市公司监管报告对赌期间应该作为取得一项期权公允价值计量，但如何计量实务难点，因此以前年度对赌期间均是按照 0 计量，只在收到的 2016 年以此走营业外收入，由于以前年度大额确认了商誉，因此本期可以确认的商誉很少，导致损益表 2016 很大的利润，从而达到保壳的要求。请教陈老师，我们作为审计师应如何考虑以此确认营业外收入以及由此导致的保壳条件达到的问题？以前由其他证券所审计，只是确认商誉减值基于谨慎未确认业绩补偿公允价值或者说认为 0 。您瑞华的相关审计如何处理？

回答人：chenyiwei
建议可从会计估计变更和前期差错区分的角度考虑，即以前年度确认商誉减值损失但以信用风险为由不确认或有对价的理由，就当时可获得的信息而言是否充分；了解该老股东本年度支付补偿款的款项来源，排除关联方交易。

提问人：Manson_Luci 时间：2017-07-14 11:30:44
陈版，业绩对赌老股东补偿新股东现金或股权都按公允价值计入当期损益（营业外收入）对吧？

回答人：chenyiwei
在目前上市公司常见的业绩补偿模式下，是。

提问人：大头爸爸 时间：2017-10-25 09:03:56
陈版好。如果A上市公司， 17 年增发股票从甲收购B公司。如果B达不到业绩条件A将以很低的名义价回购。如 19 年B业绩未完成，A从甲回购部分股票，除了收购时的商誉应减值。另外，回购甲的股票，由于甲也是上市公司股东，回购股票会导致各股东持股比例变化，或者说相当于甲减资，此处是否属于一项权益性交易，计入资本公积更好。

回答人：chenyiwei
其中的业绩补偿或有对价仍确认收益。类似问题在本版面上已有过多次讨论。

提问人：ken_dream 时间：2018-04-28 12:15:19
请教陈版一个借壳上市过程中业绩补偿的案例：
A公司借壳B公司（壳公司）上市，过程大致是：B公司增发股份，购买A公司原股东持有的A公司股权，借壳完毕后，A公司成为B公司全资子公司，A公司原股东持有B公司超过60%股权，剩余股权为公众持有；重组后B公司原来的业务占比极小。 同时，B公司与A公司原股东签订业绩承诺协议，约定B公司合并报表未来三年的净利润需要达到一定标准（主要利润来源于原来A公司的业务），否则A公司原股东需要向B公司补足差额部分（按照重组前，原股东对A公司持股比例分别承担）。
1 、假设业绩存在差额，A公司原股东将差额支付给B公司时，B公司应该如何处理？ 我理解，B公司收到股东的补偿时，类似股东注资或捐赠，做“借：银行存款；贷：资本公积”？
2 、A公司股东之一“甲公司”，重组前后都按联营公司核算，重组业务确认时，相关股权成本未考虑业绩补偿的影响（或者认为当时的估值作价时的盈利预测与业绩补偿协议里的预期是一致的，因此不影响股权成本的确定）。按照业绩补偿协议进行实际补偿时，甲公司如何处理？ 甲公司及A公司其他原股东都向B公司补足盈利差额，B公司净资产会相应增加，那么甲公司长投也应该相应增加，只是增加额小于其支付的补偿额（部分补偿被其他股东分享的缘故）。假设甲公司实际补偿 1 亿元，按股比计算应增加长投 4000 万，那甲公司的账务处理如下是否合理： 借：长投 4000 万（视同对B公司的注资） 借：营业外支出 6000 万（应计入什么科目更合适？投资收益？） 贷：银行存款 1 亿
谢谢陈版

回答人：chenyiwei
1 、赞同你的理解。 2 、甲公司的业绩补偿应计入对B公司的长期股权投资成本，同时期末进行减值测试和确认减值损失，不是在支付补偿款时立即确认损益。

提问人：ken_dream 时间：2018-04-28 16:28:38
谢谢陈版。
关于第二点，您的意思是，参考或有对价时的处理，支付的补偿实际是股权对价款？
假设业绩补偿约定的三年累计的净利润达到一定标准，当第二年中断即发现，三年到期满足标准的可能性较低，上述出资方应该在确定很可能需要支付业绩补偿时就要做“借：长期股权投资；贷：预计负债等科目”？然后做减值测试？
另外，如果减值测试没有最终减值，长投账面价值大于账面净资产份额的部分，相当于被投资单位尚未实现的的增值（应该不是商誉的概念，因为减值测试时的评估结果是高于账面价值的）？后续权益法核算的时候，这部分“增值”是否需要摊销之类的处理呢？

回答人：chenyiwei
1 、是。 2 、不摊销。

提问人：shiyunhao2 时间：2018-08-08 21:15:13
陈老师，业绩补偿中，如果老股东完成了业绩，新股东将（通过收购标的）支付老股东一部分奖励，那么如果实现预期业绩，收购标的应该怎样进行账务处理，计提应付职工薪酬？

回答人：chenyiwei
要看支付奖励的对象是否为一直在职的管理层，以合理区分职工薪酬和或有对价（见证监会会计部 2013 年度上市公司会计监管报告）。如属于职工薪酬则应在对赌期间逐年根据各该年的超额业绩完成情况计提管理费用和负债（长期应付职工薪酬）；如属于或有对价，则鉴于或有对价本质上是新老股东（交易双方）之间的交易，由标的企业代为支付时，标的企业应按权益易处理，视同对新股东的分配；收购方（新股东）合并报表层面应体现非同一控制下合并中对或有对价的一般处理原则，即构成一项以公允价值计量且其变动计入损益的金融资产或金融负债。

提问人：安好 时间：2018-08-19 12:58:51
请问原股东支付的业绩补偿款如何处理，借记投资收益对吗？谢谢

回答人：chenyiwei
或有对价是以公允价值计量且其变动计入损益的金融资产。证监会的年报会计监管报告、会计监管通讯中对此讨论很多，我以前也发过这方面的PPT，可以参考。

提问人：zhs7403 时间：2019-01-24 18:46:25
引入战略投资者，大股东股权被稀释但依然具有控制，由于被投资企业没有完成本期例如，大股东支付小股东业绩补偿款，请问大股东个别报表和合并报表如何考虑?计入损益还是长投?支付的补偿金额所得税问题如何考虑？

回答人：chenyiwei
业绩补偿是新老股东之间的事项，与标的公司无关，应计入损益处理。